---
title: 'Práctica 2. Tipología y ciclo de vida de los datos.'
author: "Autores: Marc Lluis, Orlando Belloch"
date: "Enero 2021"
output:
  html_document:
    highlight: default
    number_sections: yes
    theme: cosmo
    toc: yes
    toc_depth: 2
  pdf_document:
    highlight: zenburn
    toc: yes
  word_document: default
---

```{r setup, include=FALSE}
knitr::opts_chunk$set(eval=T, echo=T)
```

******
# Práctica 2
******
## Descripción del dataset
El dataset utilizado en esta práctica es "Avocado Prices". Este dataset almacena valores históricos sobre el precio de los aguacates y el volumen de ventas en varios supermercados de Estados Unidos. Se ha obtenido desde la plataforma web Kaggle. Para acceder se puede utilizar este (enlace)[https://www.kaggle.com/neuromusic/avocado-prices].

El dataset está compuesto de 14 columnas descritas a continuación:

* Date - Fecha de la observación
* AveragePrice - Precio medio de un aguacate.
* type - convencional o orgánico
* year - Año
* Region - Ciudad o región
* Total Volume - Número total de aguacates vendidos.
* 4046 - Número de aguacates PLU 4046 vendidos
* 4225 - Número de aguacates PLU 4225 vendidos
* 4770 - Número de aguacates PLU 4770 vendidos

```{r}
library(dplyr)
library(ggplot2)
data <- read.csv("avocado.csv", header=TRUE, sep=",")
```

```{r}
dim(data)
numFilas = dim(data)[1]
numCols = dim(data)[2]
```


```{r}
str(data)
```


```{r}
summary(data)
```


```{r}
unique(data$type)
```


```{r}
unique(data$region)
```


```{r}
colSums(is.na(data))
```

```{r}
data$type <- as.factor(data$type)
data$region <- as.factor(data$region)
```

```{r}
summary(data$region)
```

```{r}
summary(data$type)
```

```{r}
fechas <- as.Date(data$Date, format="%Y-%m-%d")
data$Date <- fechas
data$Month <- format(fechas, format="%m")
```

```{r}
head(data$Month)
```


```{r}
summary(data)
```

```{r}
data <- select(data, c(-X, -year))
```

```{r}
summary(data)
```

```{r}
boxplot(data$XLarge.Bags, notch = TRUE)
```

```{r}
datos <- arrange(data, -XLarge.Bags)
head(datos,50)
```

```{r}
data <- data[data$region != "TotalUS",]
summary(data$region)
```

```{r}
datos <- arrange(data, -XLarge.Bags)
head(datos,50)
```

```{r}
datos <- filter(data, X4046==0 & X4225==0  )
head(datos,50)
```

```{r}
datos <- arrange(data, Total.Bags)
head(datos,50)
```

# Análisis de los datos.
## Selección de los grupos
Realizaremos la comparación de los atributos:
- 

## Comprobación de la normalidad y homogeneidad de la varianza


```{r}
numeric_attr <- dplyr::select_if(data, is.numeric)
sample_5000 <- sample(numeric_attr, 5000, replace=TRUE)
#lapply(sample_5000, shapiro.test)
```

```{r}
library("nortest")
numeric_attr <- dplyr::select_if(data, is.numeric)
lapply(numeric_attr, lillie.test)
```

```{r}
a <- data[data$type == "conventional", "Total.Bags"]
b <- data[data$type == "organic", "Total.Bags"]
var.test(a,b)
```

```{r}
boxplot(a, b)
```


```{r}
a <- data[data$type == "conventional", "AveragePrice"]
b <- data[data$type == "organic", "AveragePrice"]
var.test(a,b)
```

```{r}
boxplot(a, b)
```

